【裁判字號】    98,訴,756
【裁判日期】    980717
【裁判案由】    清償債務
【裁判全文】
臺灣桃園地方法院民事判決               98年度訴字第756號
原      告  甲○○
訴訟代理人  邱鎮北律師
被      告  乙○○
上列當事人間請求清償債務事件，於民國98年7 月1 日言詞辯論
終結，本院判決如下
    主      文
被告應給付原告新臺幣陸拾伍萬元及自民國九十八年五月二十八
日起至清償日止，按年息百分之十八計算之利息。
訴訟費用由被告負擔。
本判決於原告以新台幣貳拾壹萬柒仟元為被告供擔保後，得假執
行。
    事實及理由
一、原告主張：被告於民國84年間陸續向原告父親彭統貴借款新
    台幣（下同）65萬元，除分別簽發本票4 紙供作借款證明，
    並提供其向訴外人黃德助購買門牌桃園縣龍潭鄉○○路127
    號未辦保存登記房屋之憑證供作清償借款之擔保。彭統貴於
    生前已將債權讓與原告，原告向被告催討債務，經雙方協商
    自91年11月起由被告按月給付利息1 萬元（即年息18%） 予
    原告，詎被告僅支付利息至93年1 月後即未清償，爰依民法
    第478 條規定，以起訴狀繕本之送達催告被告應自催告日起
    1 個月如數返還欠款並自起訴狀繕本送達翌日起加計遲延利
    息等語，並聲明除假執行之擔保金額外，如主文所示。
二、被告則以：確實負欠債務及約定按月付息1 萬元，但因經濟
    困難還不起，希望僅還本金65萬元，並准許按月分期攤還1
    萬元等語置辯，為答辨聲明：駁回原告之訴。
三、原告主張之事實，業據其提出本票影本、房屋稅課稅證明書
    影本、土地登記申請書影本、戶籍謄本影本、不動產監證規
    費繳納通知書影本、年度契稅繳款書影本、建物買賣契約書
    影本、贈與稅免稅證明書影本、同意書影本、簽收紀錄影本
    及桃園縣龍潭鄉農會交易明細影本等件為證，被告自認確實
    負欠原告前揭款項及利息屬實，自堪信原告主張之事實為真
    正。按有無資力償還，乃係執行問題，不得據為不負履行義
    務之抗辯（最高法院19年上字第1733號判例參照），被告徒
    以其無力清償為抗辯云云，自不足採。從而，原告依消費借
    貸之法律關係，請求被告給付借款65萬元及自起訴狀繕本送
    達翌日即98年5 月28日起至清償日止，按年息18% 計算之遲
    延利息，為有理由，應予准許。
四、原告陳明願供擔保以代釋明，聲請宣告假執行，核無不合，
    爰酌定相當擔保金額准許之。
五、據上論結，本件原告之訴為有理由，依民事訴訟法第78條、
    第390 條第2 項，判決如主文。
中    華    民    國    98    年    7     月    17    日
                  民事第三庭    法  官  熊祥雲
以上正本係照原本作成
如對本判決上訴，須於判決送達後20日內向本院提出上訴狀
中    華    民    國    98    年    7     月    17    日
                                書記官  林君燕


司法院資訊處製作；財團法人民間司法改革基金會備份。
